【裁判字號】    95,易,167
【裁判日期】    950505
【裁判案由】    竊盜
【裁判全文】
臺灣雲林地方法院刑事判決               95年度易字第167號
公  訴  人  臺灣雲林地方法院檢察署檢察官
被      告  乙○○
上列被告因竊盜案件，經檢察官提起公訴（95年度偵緝字第65號
），於本院準備程序進行中，被告就被訴事實為有罪之陳述，經
合議庭裁定由受命法官獨任進行簡式審判程序，本院判決如下：
    主  文
乙○○連續犯踰越安全設備、夜間侵入住宅竊盜罪，累犯，處有
期徒刑拾壹月。
    事  實  及  理  由
一、犯罪事實：
  (一)乙○○前因竊盜、詐欺等案件，經福建金門地方法院於民國
    92年3 月6 日，以91年度易字第56號各判處有期徒刑6 月、
    4 月，應執行有期徒刑8 月確定；又因竊盜案件，經臺灣嘉
    義地方法院於92年11月28日，以92年度易字第313 號判處有
    期徒刑9 月確定，該二罪刑接續執行於93年10月7 日假釋出
    獄，並於93年12月17日縮短刑期假釋期滿，未經撤銷假釋，
    以已執行完畢論。詎仍不知悔悟，復基於意圖為自己不法所
    有之概括犯意，先後為如下之竊盜犯行：
    1.於94年1 月24日晚上9 時許，徒手踰越虎尾鎮○○路250
      號3 樓B9室房門上方窗戶，而侵入丙○○之居處，竊取丙○○所有之電腦主機及螢幕2 組得手。
    2.於94年1 月27日晚上10時許，徒手踰越虎尾鎮○○路250
      號3 樓B13 室房門上方窗戶，而侵入丁○○之居處，竊取
      丁○○所有之電腦主機及螢幕1 組得手。
    3.於94年1 月29日晚上9 時許，徒手踰越虎尾鎮○○路250
      號3 樓B22 室房門上方窗戶，而侵入甲○○之居處，竊取
      甲○○所有之電腦主機及螢幕1 組得手。
    乙○○於得手後，將所得贓物分次攜往虎尾鎮○○路○ 段23
    3 號王宥豪經營之福成電腦店，售予不知情之王宥豪，共得
    款新臺幣2 萬餘元，用於償還卡債及花費。嗣於94年2 月7
    日，甲○○至福成電腦店內，發現所遭竊財物，遂報警循線
    查獲。
  (二)案經丁○○訴由雲林縣警察局虎尾分局報告臺灣雲林地方法
    院檢察署檢察官偵查起訴。
二、證據名稱：
  (一)被告乙○○於警詢筆錄、檢察官訊問筆錄中之供述。
  (二)證人王宥豪於警詢筆錄中之證述。
  (三)被害人丙○○於警詢筆錄、檢察官訊問筆錄中之陳述。
  (四)告訴人丁○○於警詢筆錄、檢察官訊問筆錄中之陳述。
  (五)被害人甲○○於警詢筆錄、檢察官訊問筆錄中之陳述。
  (六)被害人丙○○、甲○○、告訴人丁○○簽領之贓物認領保管
    單3 張。
  (七)福成電腦店監視錄影帶翻拍之照片6 張。
三、論罪科刑之理由：
  (一)核被告乙○○所為，係犯刑法第321 條第1 項第1 、2 款之
    加重竊盜罪。
  (二)被告先後3 次竊盜之犯行，時間緊接，觸犯構成犯罪要件相
    同之罪名，顯係基於概括犯意反覆為之，為連續犯，應依刑
    法第56條之規定，論以一罪，並加重其刑。
  (三)被告前因竊盜、詐欺等案件，經福建金門地方法院於92年3
    月6 日，以91年度易字第56號各判處有期徒刑6 月、4 月，
    應執行有期徒刑8 月確定；又因竊盜案件，經臺灣嘉義地方
    法院於92年11月28日，以92年度易字第313 號判處有期徒刑
    9 月確定，該二罪刑接續執行於93年10月7 日假釋出獄，並
    於93年12月17日縮短刑期假釋期滿，未經撤銷假釋，以已執
    行完畢論，有臺灣高等法院被告前案紀錄表在卷可參，其於
    5 年內再犯本件有期徒刑以上之罪，應依刑法第47條之規定
    ，論以累犯，並遞加重其刑。
  (四)爰審酌被告前同因竊盜案件，經執行有期徒刑完畢後，猶不
    知警惕，復犯本件竊盜之罪。惟其因無力償還卡債而犯案，
    犯後坦承犯行，態度良好，犯罪手段並非嚴重惡劣，所得不
    多；又前曾從事鐵工4 年餘，嗣因求職無著而失業，後自94
    年8 月12日起，在貨運公司從事搬運工迄今；其父早歿，母
    則改嫁而無往來，自幼與祖父共同生活，成長環境並非健全
    等情，有被告提出之在職證明書、信用卡還款資料、戶籍謄
    本等附卷可參等一切情狀，本院認為被告竊盜之累犯行為固
    應從重處罰，惟其亦有可憫之處，爰量處如主文所示之刑，
    期能自新，並收矯治之效。
  (五)至於公訴意旨認被告有多次竊盜前科，又於本案中連續為加
    重竊盜犯行，顯有犯罪習慣，並嚴重影響社會治安等情，請
    依竊盜犯贓物犯保安處分條例第3 條第1 項第1 款之規定，
    令入勞動場所強制工作等語。惟按竊盜犯贓物犯保安處分條
    例第2 條第4 項規定：「應執行之刑未達1 年以上者，不適
    用本條例。」，本案被告既經量處有期徒刑11月，自不得適
    用竊盜犯贓物犯保安處分條例之規定，而諭知被告令入勞動
    場所強制工作之餘地，附此敘明。
四、適用之法律：
  (一)刑事訴訟法第273 條之1 第1 項、第299 條第1 項前段、第
    310 條之2 、第454 條第1 項。
  (二)刑法第56條、第47條、第321 條第1 項第1 、2 款。
本案經檢察官葉建成到庭執行職務。
中    華    民    國    95    年    5     月     5    日
                  刑事第四庭  法  官  吳基華
以上正本證明與原本無異。
如不服本判決，應於判決收受後10日內，向本院提出上訴狀（須
附繕本）。
                              書記官  徐基典
中    華    民    國    95    年    5     月     5    日
法條全文：刑法第321 條第1 項第1 、2 款。
中華民國刑法第321條
犯竊盜罪而有左列情形之一者，處六月以上、五年以下有期徒刑
：
一  於夜間侵入住宅或有人居住之建築物、船艦或隱匿其內而犯
    之者。
二  毀越門扇、牆垣或其他安全設備而犯之者。
三  攜帶兇器而犯之者。
四  結夥三人以上而犯之者。
五  乘火災、水災或其他災害之際而犯之者。
六  在車站或埠頭而犯之者。
前項之未遂犯罰之。


司法院資訊處製作；財團法人民間司法改革基金會備份。
